# CIF结算方式收入确认时点及收入确认金额

提问人：7847748 时间：2021-02-26 22:48:59
您好陈老师，实务中遇到如下问题向您请教：
A公司出口业务采用CIF结算方式，合同中没有明确约定运保费金额，客户也未指明特定运输公司及保险公司。合同中的免责条款：（ 1 ）由运输公司及保险公司造成货物破损，卖方不承担任何责任（ 2 ）船运过程中产生的不可抗力造成的损失卖方不承担责任。
（ 1 ）公司报关并获取提货单是否即可认定货权转移，将提单日期作为收入确认时点？
（ 2 ）CIF模式A公司承担运费及保费，公司按总额法确认收入，运输费作为成本。
请陈老师指教，A公司以上收入确认方法是否可行。@chenyiwei

回答人：chenyiwei
1 、如果该商品不涉及复杂的安装调试和检验，则可以将提单日期作为收入确认时点。
2 、由于“合同中没有明确约定运保费金额，客户也未指明特定运输公司及保险公司”，这种情况一般可以接受总额法确认运输服务收入。

提问人：7847748 时间：2021-03-01 11:00:33
谢谢陈老师指教，根据新收入准则：
（ 1 ）情况 2 符合单项履约义务，是不是运费单独确认其他业务收入、其他业务成本更合适？
（ 2 ）期末运输服务跨期情况可否简化处理，于到岸时间确认运输收入？
（ 3 ）运输服务构成单项履约义务，属于某一时段内履约义务，但是公司很难获取货物到岸时间凭据，能否根据离岸时间推断到岸时间，于到岸后确认运输服务收入？

回答人：chenyiwei
1 、是； 2 、 3 、可以。

提问人：maxliang0415 时间：2021-05-18 19:29:41
陈老师您好，想请问一下如果客户本身不提供运输及保险服务，向供应商采购并向下游客户收回，这样业务模式下是不是应该还是将收入减去CIF的运保费以净值入账，作为商品收入呢？因为我的理解是，客户对于运保服务的提供应该属于代理商范畴，本身不提供相应的服务，不应该以总额入账对吗？

回答人：chenyiwei
在运输、保险构成单项履约义务的前提下，可以单独针对该项履约义务考虑本企业是否为代理人。